最高法院刑事判決　　　　　　九十六年度台上字第六五五０號
上　訴　人　甲○○
　　　　　　乙○○
　　　　　　　　　　號3樓
上列上訴人因違反毒品危害防制條例案件，不服台灣高等法院台
中分院中華民國九十六年六月二十九日第二審判決（九十六年度
上訴字第一三三三號，起訴案號：台灣苗栗地方法院檢察署九十
四年度偵字第四０六七號、九十五年度偵字第四六八一號），提
起上訴，本院判決如下：
    主  文
上訴駁回。
    理  由
按刑事訴訟法第三百七十七條規定：上訴於第三審法院，非以判
決違背法令為理由，不得為之。是提起第三審上訴，應以原判決
違背法令為理由，係屬法定要件，如果上訴理由書狀未依據卷內
訴訟資料，具體指摘原判決不適用何種法則或如何適用不當，或
所指摘原判決違法情事，顯與法律規定得為第三審上訴理由之違
法情形，不相適合時，均應認其上訴為違背法律上之程式，予以
駁回。本件原判決撤銷第一審不當之判決，改判依想像競合犯從
一重均論處上訴人甲○○、乙○○二人共同運輸第一級毒品罪刑
（各處有期徒刑八年），已詳敘調查、取捨證據之結果及憑以認
定犯罪事實之心證理由。並就上訴人二人否認犯行之供詞及其所
辯各語認非可採，予以論述。就形式上觀察，原判決並無任何違
背法令之情形。按懲治走私條例第十二條規定自大陸地區私運物
品進入台灣地區，或自台灣地區私運物品前往大陸地區者，以私
運物品進口、出口論，適用本條例規定處斷。原判決理由說明同
條例第二條第一項所謂私運管制物品進口，係指由國外或自大陸
地區私運管制物品，進入台灣地區而言，上訴人二人自大陸地區
私運第一級毒品海洛因進入台灣地區，均犯毒品危害防制條例第
四條第一項之運輸第一級毒品罪及懲治走私條例第二條第一項之
私運管制物品進口罪，並無違誤。至原判決據上論結欄漏未引用
懲治走私條例第十二條之規定，於判決本旨不生影響。又第三審
法院應以第二審判決所確認之事實為判決基礎，刑事訴訟法第三
百九十四條第一項前段定有明文。法務部調查局關於本件扣案海
洛因之鑑定報告，固就海洛因與其外包裝之夾鏈袋分別秤重，然
並未言及各該夾鏈袋上所沾染之海洛因能否析離，原判決事實既
認定各該夾鏈袋與海洛因不能析離，其依此認定之事實，適用毒
品危害防制條例第十八條第一項規定，併就該包裝袋諭知沒收銷
燬，要難指為適用法則不當。上訴意旨對原判決採證認事之職權
行使，任意指摘，難謂已符合首揭法定上訴要件，其上訴違背法
律上之程式，應予駁回。
據上論結，應依刑事訴訟法第三百九十五條前段，判決如主文。
中　　華　　民　　國　九十六　年　 十一 　月　二十九　日
                      最高法院刑事第七庭
                          審判長法官  張　淳　淙
                                法官  劉　介　民
                                法官  張　春　福
                                法官  蔡　彩　貞
                                法官  林　俊　益
      本件正本證明與原本無異
                                      書  記  官
中　　華　　民　　國　九十六　年　 十二 　月　　五　　日
                                                      Ｋ
